臺灣桃園地方法院刑事判決　　　　　　　110年度易字第553號
聲　請 人　臺灣桃園地方檢察署檢察官 
被　　　告　田超元



上列被告因違反性侵害犯罪防治法案件，經檢察官聲請簡易判決
處刑（110 年度偵字第11419 號）及移送併辦（110 年度偵字第
16783 號），本院認本件不宜行簡易程序，改用通常程序審理，
本院判決如下：
    主  文
甲○○性侵害加害人經桃園市政府主管機關通知，無正當理由不
到場接受團體輔導教育，經桃園市政府裁處罰鍰並限期命其履行
，仍不履行，累犯，處有期徒刑伍月，如易科罰金以新台幣壹仟
元折算壹日。
    事  實
一、甲○○曾於民國105 年間犯不能安全駕駛動力交通工具罪，
    經臺灣苗栗地方法院判處有期徒刑4 月確定，甫於106 年11
    月14日執行完畢。甲○○前因於98年間猥褻未滿14歲之女童
    ，又對其犯強制罪，經本院以98年度審簡字第492 號各判處
    有期徒刑6 月、拘役30日，緩刑2 年確定，又於99年7 月26
    日下午、99年7 月27日晚間在不同地點與未滿14歲之女童性
    交，經本院以99年度訴字第717 號判處有期徒刑3 年確定，
    又於99年間對於少女犯強制性交未遂罪，經台灣高等法院以
    100 年度侵上訴字第101 號判處有期徒刑2 年6 月確定，上
    開各刑與被告所犯另案之不能安全駕駛動力交通工具罪所處
    罰金新台幣9 萬元先後接續執行，於105 年5 月4 日因拘役
    易科罰金而執畢出監。甲○○因上開各性侵害案件，依性侵
    害犯罪防治法第20條第1 項規定，經評估認有施以治療、輔
    導之必要，桃園市政府乃依規定，分別於109 年4 月8 日以
    府衛心字第1090084042號函、109 年9 月2 日以府衛心字第
    1090219567號函命其於109 年4 月24日、同年5 月8 日、同
    年6 月12日、同年9 月11日、同年10月23日上午9 時許至指
    定機構即衛生福利部桃園療養院1 樓團體治療室接受身心團
    體輔導教育課程，然其均未依上開指定時間至指定地點接受
    身心團體輔導教育課程（其僅於109 年5 月22日、7 月10日
    、7 月24日、8 月14日、8 月28日及9 月25日依指定時、地
    到場接受身心團體輔導教育課程），桃園市政府遂依性侵害
    犯罪防治法第21條第1 項規定，分別於109 年12月3 日以府
    社家字第1090309709號裁處書、109 年12月22日以府社家字
    第0000000000號裁處書，各對其裁處新臺幣2 萬元及3 萬元
    罰鍰，並指定應於109 年12月25日、110 年1 月15日至衛生
    福利部桃園療養院1 樓團體治療室報到，確實完成後續應執
    行之處遇治療，然甲○○屆期仍無故未出席履行處遇治療。
二、案經桃園市政府移送臺灣桃園地方檢察署檢察官偵查後向本
    院聲請簡易判決處刑及移送併辦。
    理  由
甲、證據能力
    本件認定事實所引用之卷內卷證資料，均係桃園市政府公務
    員職務上製作之紀錄文書，復無顯有不可信之情況，依刑事
    訴訟法第159 條之4 第1 款之規定，自有證據能力，合先敘
    明。
乙、實體部分
一、訊據被告甲○○於本院審理時自承沒有按時接受輔導教育，
    復查有關桃園市政府送達各相關公函予被告之程序事項如下
    ：⑴被告之戶籍於109 年11月11日自桃園市○○區○○街
    000 巷0 號4 樓遷至桃園區大有路561 號5 樓之1 ，有個人
    戶籍資料查詢結果附卷可稽，而被告復於本院110 年7 月21
    日審理時陳稱其前雖曾居於桃園市○○區○○路000 號6 樓
    ，然其上開遷移戶籍後即未再居住該居所，約於109 年11月
    10日左右搬離該處，而其遷到新的戶籍址之後，就無再回去
    舊戶籍址看有無信件等語。⑵就檢察官所指桃園市政府109
    年12月3 日府社家字第1090309709號裁處書部分：桃園市政
    府及檢察官未據檢送該裁處書之送達證書，然依該裁處書主
    旨欄所載被告住、居所，桃園市政府顯然誤以為被告戶籍仍
    設於桃園市○○區○○街000 巷0 號4 樓，而實際居所仍在
    桃園市○○區○○路000 號6 樓，是該裁處書有無合法送達
    被告桃園區大有路561 號5 樓之1 ，實存疑問（桃園市政府
    及檢察官亦未據檢送裁處書作成前，依行政程序法第102 條
    須作成之陳述意見函及該函送達證書）。然依桃園市政府
    110 年6 月30日府社家字第1100163287號函覆本院稱：上開
    裁處書作成處分前，已依行政程序法第102 條，以109 年10
    月27日府社家字第1090269907號函通知被告而給予其陳述意
    見之機會，其時被告尚未遷移戶籍，而依送達證書顯示，該
    陳述意見函已合法送達被告該時之戶籍址即桃園市○○區○
    ○街000 巷0 號4 樓及其實際居所桃園市○○區○○路000
    號6 樓等語，並據檢送送達證書2 紙可憑。此固屬合乎法律
    程序，而無瑕疵可指。再桃園市政府該函又稱：上開裁處書
    送達時，被告固已遷移戶籍址，然該裁處書送達時確實經人
    代為簽收，於處分機關言，形式上尚符行政程序法第73條第
    1 項所指合法補充送達，至被告民生路之地址，係據其本人
    108 年及109 年於性侵害犯罪加害人之身心治療及輔導教育
    所填具之「知悉處遇課程請假切結書」之地址資訊云云，可
    見桃園市政府誤將送達處所與送達對象混為一談，實則，被
    告戶籍既已遷出桃園區敬三街191 巷5 號4 樓，則其不能以
    該處尚有大樓保全或管理員代為簽收，即視為合法送達，然
    被告既於108 年12月13日、109 年9 月25日於性侵害犯罪加
    害人之身心治療及輔導教育填具之「知悉處遇課程請假切結
    書」上自行書寫其居所在桃園區民生路349 號6 樓，有該二
    切結書可稽，則其日後即使搬離該處，然因未通知桃園市政
    府其已廢棄該居所，則桃園市政府將被告身心治療及輔導教
    育有關之上開裁處書送達至上開居所，自不能遽指未據合法
    送達。綜此，本院認桃園市政府109 年12月3 日府社家字第
    1090309709號裁處書及其前之意見陳述函均業已合法送達被
    告，程序並無違誤。⑶就檢察官所指桃園市政府109 年12月
    22日府社家字第1090335036號裁處書部分：該裁處書已合法
    送達被告所新遷之戶籍址即桃園區大有路561 號5 樓之1 ，
    亦送達被告於108 年12月13日、109 年9 月25日於性侵害犯
    罪加害人之身心治療及輔導教育填具之「知悉處遇課程請假
    切結書」所載居所桃園區民生路349 號6 樓，該裁處書之送
    達程序自無瑕疵可指。再就裁處書作成前須作成之陳述意見
    函之送達言之，桃園市政府109 年11月16日府社家字第
    1090292488號函雖錯誤送達於被告上開舊之戶籍址，然另亦
    送達被告於上開切結書上自書之居所桃園區民生路349 號6
    樓，依上開⑵之同一理由，亦應認已合法送達。⑷綜上，桃
    園市政府上開二裁處書及其前之陳述意見函之相關送達程序
    既俱無違誤，而被告復未依二裁處書所示之日期接受身心治
    療及轉導教育，則自已構成本罪，自應依法論科。
二、核被告甲○○所為，係犯性侵害犯罪防治法第21條第2 項之
    加害人經裁處罰鍰並限期命履行身心治療或輔導教育而屆期
    不履行罪。被告甲○○曾於105 年間犯不能安全駕駛動力交
    通工具罪，經臺灣苗栗地方法院判處有期徒刑4 月確定，甫
    於106 年11月14日執行完畢，有臺灣高等法院被告前案紀錄
    表1 份在卷可稽，其於徒刑執行完畢後5 年內故意再犯本件
    有期徒刑以上之罪，為累犯。而就司法院大法官會議釋字第
    775 號解釋所命累犯是否應加重之個案衡量部分，被告構成
    累犯之前科之罪名與罪質均與本罪不同，就本件個案衡量，
    毋庸依刑法第47條第1 項之規定加重其刑，然其仍屬該法條
    項定義之累犯，實務有論者將被告假釋及執行之處遇與累犯
    定義混為一談，而認不依上開規定加重之情形，則不論以累
    犯，本院則反是，併此指明。爰審酌被告前案係犯上開如事
    實欄一所述之多次性侵害女童及少女罪等嚴重危害婦幼安全
    之案件，於該等案件執行完畢後，依法須接受市政府主管機
    關之通知按時參加身心治療及輔導教育，竟故違不遵，自屬
    嚴重危害婦幼之安全、且被告因不履行上開義務已經本院以
    109 年度桃簡字第2720號判處罪刑確定（有台灣高等法院被
    告前案紀錄表乙份在卷可稽）竟再犯本件等一切情狀，量處
    如主文所示之刑，並諭知易科罰金之折算標準。
三、移送併辦部分與聲請簡易判決處刑內容為事實上同一案件，
    當然亦已在本院判決範圍內，併此敘明。
據上論斷，應依刑事訴訟法第452 條、第299 條第1 項前段，性
侵害犯罪防治法第21條第2 項，刑法第11條前段、第47條第1 項
、第41條第1 項前段，判決處刑如主文。
本案經檢察官楊尉汶、賴瀅羽到庭執行職務
中    華    民    國   110    年    11    月    24    日
                    刑事第一庭法    官  曾雨明
以上正本證明與原本無異。
如不服本判決應於收受判決後20日內向本院提出上訴書狀，並應
敘述具體理由。其未敘述上訴理由者，應於上訴期間屆滿後20日
內向本院補提理由書（均須按他造當事人之人數附繕本）「切勿
逕送上級法院」。
                              書記官    劉貞儀
中    華    民    國   110    年    11    月    25    日
附錄本案論罪科刑依據之法條：
性侵害犯罪防治法第21條
前條加害人有下列情形之一者，得處新臺幣1 萬元以上5 萬元以
下罰鍰，並限期命其履行：
一、經直轄市、縣（市）主管機關通知，無正當理由不到場或拒
    絕接受評估、身心治療或輔導教育者。
二、經直轄市、縣（市）主管機關通知，無正當理由不按時到場
    接受身心治療或輔導教育或接受之時數不足者。
三、未依第 23 條第 1 項、第 2 項及第 4 項規定定期辦理登
    記、報到、資料異動或接受查訪者。
前項加害人屆期仍不履行者，處1 年以下有期徒刑、拘役或科或
併科新臺幣5 萬元以下罰金。
直轄市、縣（市）主管機關對於假釋、緩刑、受緩起訴處分或有
期徒刑經易服社會勞動之加害人為第 1 項之處分後，應即通知
該管地方法院檢察署檢察官、軍事法院檢察署檢察官。
地方法院檢察署檢察官、軍事法院檢察署檢察官接獲前項通知後
，得通知原執行監獄典獄長報請法務部、國防部撤銷假釋或向法
院、軍事法院聲請撤銷緩刑或依職權撤銷緩起訴處分及易服社會
勞動。